臺灣臺中地方法院刑事判決　　　　　　　94年度訴字第2478號
　　公　訴　人　臺灣臺中地方法院檢察署檢察官
　　被　　　告　乙○○
上列被告因毒品危害防制條例案件，經檢察官提起公訴（94年度
毒偵字第3595號），被告於準備程序中就被訴事實為有罪之陳述
，受命法官於聽取當事人之意見後，由本院合議庭裁定改以簡式
審判程序判決如下：
    主  文
乙○○連續施用第一級毒品，累犯，處有期徒刑柒月。
扣案之海洛因壹包（含袋重零點陸公克）沒收銷燬之。
    犯罪事實
一、乙○○於民國九十年間，曾因施用第二級毒品案件，經本院
    裁定強制戒治，並判處有期徒刑十月確定，強制戒治部分執
    行至九十年九月二十七日停止並付保護管束，迄九十一年五
    月十日保護管束期滿未被撤銷而執行完畢，刑罰部分於九十
    一年五月三十一日入監執行，並於九十二年三月十二日因縮
    刑而執行完畢。猶不知悔改，復基於施用第一級毒品之概括
    犯意，自九十四年二月下旬某日起至九十四年六月五日二十
    時許止，在臺中縣大里市某公園內及其臺中縣大里市○○街
    16號住處，以將第一級毒品海洛因置於注射針筒內摻水後施
    打血管之方式，連續施用海洛因多次。嗣於九十四年六月六
    日二十三時三十五分許，警察甲○○等人在臺中縣大里市○
    ○路○段三二四號前發現乙○○行跡可疑而上前盤查，並請
    乙○○自行將口袋內之物拿出來，乙○○遂於警察尚未發覺
    其有施用海洛因之行為前，自行將其所有放在口袋內之海洛
    因一包（含袋重○‧六公克）起出交給警察，向警察自首其
    施用海洛因之行為並接受裁判。
二、案經臺中市警察局第五分局報請臺灣臺中地方法院檢察署檢
    察官偵查起訴。
    理  由
一、上揭犯罪事實業據被告乙○○坦承不諱，且查獲當日警察採
    其尿液送鑑驗結果，呈嗎啡及可待因陽性反應，此有中山醫
    學大學附設醫院藥物濫用檢測中心所出具之尿液檢驗報告一
    紙附卷可稽（參偵卷第八頁）。又被告曾因施用第二級毒品
    案件，經本院裁定令入戒治處所施以強制戒治，並於九十一
    年五月十日執行期滿乙情，有被告之全國施用毒品紀錄表（
    參偵卷第十頁）及臺灣高等法院被告全國前案紀錄表（參本
    院卷第六頁）各一份存卷足參。被告於強制戒治執行完畢釋
    放後，五年內再犯毒品危害防制條例第十條第一項之罪，事
    證已臻明確，犯行應堪認定。
二、核被告所為，係犯毒品危害防制條例第十條第一項之施用第
    一級毒品罪。其因施用海洛因而持有第一級毒品之行為，為
    施用第一級毒品行為所吸收，不另論罪；又被告多次施用
    第一級毒品之犯行，時間緊接，方法相同，觸犯構成要件相
    同之罪名，顯係基於概括犯意為之，應依連續犯規定論以一
    罪，並加重其刑，被告於九十年間，曾因施用第二級毒品
    案件，經本院判處有期徒刑十月確定，於九十一年五月三十
    一日入監執行，並於九十二年三月十二日因縮刑期滿而執行
    完畢，此有臺灣高等法院被告全國前案紀錄表一份在卷可證
    ，其受有期徒刑之執行完畢後，五年以內再犯本件有期徒刑
    以上之罪，為累犯，依刑法第四十七條規定，應遞加重其刑
    ，證人甲○○警員在本院結證稱：「（問：你們當時所以
    會盤查被告，是因為剛好看到他進入藥局買注射針筒？）是
    的，藥局有玻璃窗，很明顯看到針筒的包裝袋」、「（問：
    當時你們懷疑他可能準備用該支針筒施打海洛因，所以進行
    盤查？）是的，因為他沒有熄火，神色匆忙，而一般人打針
    不會使用這麼細的針筒」、「（問：被告尚未主動拿出海洛
    因交給你們之前，你們是否確知他有施用海洛因？）不知道
    ，我們只是懷疑他有犯罪嫌疑，在我們還沒有查出他有吸毒
    前科之前，他就主動從口袋中將海洛因拿出來，我們才確定
    他有施用海洛因，才將他帶回派出所調查，製作筆錄」（參
    本院卷第二十二頁至二十三頁審判筆錄），甲○○所言核與
    其所製作之本件被告警詢筆錄相符，足徵本件被告係於警察
    尚未發覺其施用海洛因之行為前，即自行將放在口袋中之海
    洛因一包拿出來向警察自首其施用海洛因之行為並接受裁判
    ，其所為符合自首之構成要件，故本件犯行應依刑法第六十
    二條前段之規定，減輕其刑，被告前揭刑之加減，應先遞
    加後減之，起訴書雖載被告係自九十四年二月下旬起至九
    十四年五月底止，連續施用海洛因多次，惟本院前揭認定之
    被告施用海洛因時間，業據被告自白在卷，且其於九十四年
    六月六日經警查獲時，警察採其尿液送鑑驗結果，亦呈嗎啡
    陽性反應（參前揭驗尿報告），故可確定，再被告自白之時
    間與起訴書所載之時間未重疊部分之施用行為，與起訴事實
    有連續犯之裁判上一罪關係，為起訴效力所及，本院自得併
    予審理。爰審酌被告犯後坦認所為態度良好，所為並未積極
    侵害他人權益，惟一再施用毒品悔意不堅等一切情狀，量處
    如主文所示之刑。扣案之海洛因一包（含袋重○‧六公克）
    ，依毒品危害防制條例第十八條第一項前段規定，應併予宣
    告沒收銷燬之。另本件雖尚扣得注射針筒一支，惟按供犯罪
    預備之物，須法律有規定處罰其預備犯罪之行為，始得依刑
    法第三十八條第一項第二款宣告沒收，若預備行為在法律上
    不成立犯罪，即無依據該條款沒收之可言（參最高法院85年
    度臺非字第318號判決），查該支注射針筒係被告方自藥局
    購得預備施打海洛因而尚未使用前，旋遭警察查獲扣得，此
    經被告及證人甲○○警員陳明在卷，並經本院當庭勘驗該支
    注射針筒仍屬新品未經拆封明確，顯見該支注射針筒，僅係
    被告預備供施用海洛因之用，非已供施用海洛因之用，茲因
    毒品危害防制條例並無處罰預備犯之規定，該支注射針筒亦
    非屬違禁物，故非能併予宣告沒收，附此敘明。
據上論斷，應依刑事訴訟法第二百七十三條之一第一項、第二百
九十九條第一項前段，毒品危害防制條例第十條第一項、第二十
三條第二項、第十八條第一項前段，刑法第十一條、第五十六條
、第四十七條、第六十二條前段，判決如主文。
中　　華　　民　　國　　94　　年　　8 　　月　　30　　日
                        法  官  李秋娟
上為正本係照原本作成
如不服本判決，應於判決送達後十日內向本院提出上訴狀，上訴
於臺灣高等法院臺中分院 (須附繕本)。
                        書記官  吳慕先
中　　華　　民　　國　　94　　年　　8 　　月　　30　　日
附錄論罪科刑法條毒品危害防制條例第十條：
施用第一級毒品者，處六個月以上五年以下有期徒刑。
